zh-TW: 體育用品 > 室外休閒 > 露營和健行 > 露營炊具和餐具: 露營碗; 露營炊具套組; 露營杯; 露營水壺; 露營餐盤; 露營鍋具; 露營餐具
nl: Sportartikelen > Buitenrecreatie > Kamperen en wandelen > Kookgereedschap en borden en bestek voor kamperen: Campingkommen; Pannensets voor de camping; Bekers voor kamperen; Campingfluitketels; Borden voor kamperen; Potten voor kamperen; Keukengerei voor kamperen
ru: Спортивные товары > Активный отдых на открытом воздухе > Кемпинги и походы > Походные столовые приборы и посуда: Туристические миски; Наборы туристической посуды; Походные кружки; Туристические чайники; Походные тарелки; Походные котелки; Походная кухонная утварь
pl: Sprzęt sportowy > Rekreacja na świeżym powietrzu > Camping i chodzenie po górach > Turystyczne akcesoria kuchenne: Miski kempingowe; Zestawy naczyń kempingowych; Kubki kempingowe; Czajniki kempingowe; Talerze kempingowe; Garnki kempingowe; Sztućce kempingowe
ko: 스포츠용품 > 야외 레크레이션 > 캠핑/하이킹 > 캠핑용 조리 기구/식기류: 캠핑 볼; 캠핑 조리 도구 세트; 캠핑용 컵; 캠핑 주전자; 캠핑용 접시; 캠핑용 냄비; 캠핑용 조리기구
da: Sportsartikler > Friluftsliv > Camping og vandreture > Campingkogegrej og -spisestel: Skåle til camping; Kogesæt til camping; Camping – kopper; Kedler til camping; Camping – tallerkener; Camping – gryder; Camping – køkkenredskaber
es: Equipamiento deportivo > Actividades al aire libre > Camping y senderismo > Vajillas y utensilios de cocina para camping: Tazones de camping; Sets de utensilios de cocina para camping; Tazas de camping; Teteras de camping; Platos de camping; Ollas de camping; Utensilios de camping
cs: Sportovní potřeby > Outdoorové aktivity > Kempování a turistika > Kempinkové nádobí a jídelní sady: Kempingové misky; Sady kempingového nádobí; Kempinkové kelímky; Kempingové konvice; Kempingové talíře; Kempinkové hrnce; Kempinkové příbory
nb: Sportsutstyr > Friluftsliv > Camping og fjellvandring > Matlagningsutstyr for camping: Campingboller; Kokesett til camping; Campingkopper; Campingkjeler; Campingplater; Campinggryter; Campingbestikk
sl-SI: Športna oprema > Rekreacija na prostem > Kampiranje in pohodništvo > Kuhinjska in jedilna posoda za kampiranje: Posode za kampiranje; Kompleti kuhinjske posode za kampiranje; Skodelice za kampiranje; Grelniki vode za kampiranje; Krožniki za kampiranje; Lonci za kampiranje; Pripomočki za kampiranje
el: Αθλητικά είδη > Υπαίθριες δραστηριότητες αναψυχής > Κατασκήνωση & πεζοπορία > Σκεύη μαγειρικής & σερβιρίσματος κατασκήνωσης: Μπολ κάμπινγκ; Σετ μαγειρικών σκευών κάμπινγκ; Κούπες κατασκήνωσης; Τσαγιέρες κάμπινγκ; Πιάτα κατασκήνωσης; Κατσαρόλες κατασκήνωσης; Σκεύη κατασκήνωσης
it: Articoli sportivi > Ricreazione outdoor > Campeggio e trekking > Pentole e stoviglie da campeggio: Ciotole da campeggio; Set di pentole da campeggio; Tazze da campeggio; Bollitori da campeggio; Piatti da campeggio; Vasi da campeggio; Utensili da campeggio
bg-BG: Спортни стоки > Спортни занимания на открито > Къмпинг и туризъм > Къмпинг съдове за готвене и хранене: Купи за къмпинг; Комплекти кухненски съдове за къмпинг; Къмпинг чаши; Къмпинг чайници; Къмпинг чинии; Къмпинг тенджери; Къмпинг прибори
fr: Équipements sportifs > Loisirs de plein air > Camping et randonnée > Ustensiles et vaisselle de cuisine pour le camping: Bols de camping; Popotes de camping; Tasses de camping; Bouilloires de camping; Assiettes de camping; Casseroles de camping; Ustensiles de camping
vi: Dụng cụ thể thao > Giải trí ngoài trời > Cắm trại & Đi bộ đường dài > Dụng cụ nấu nướng & Bộ đồ ăn cắm trại: Bát cắm trại; Bộ nồi chảo cắm trại; Cốc cắm trại; Ấm đun nước cắm trại; Đĩa cắm trại; Nồi cắm trại; Vật dụng cắm trại
pt-PT: Artigos de desporto > Atividades recreativas no exterior > Campismo e caminhada > Utensílios e louça de campismo: Taças de campismo; Conjuntos de tachos e panelas de campismo; Copos de campismo; Chaleiras de campismo; Pratos de campismo; Panelas de campismo; Utensílios de campismo
en: Sporting Goods > Outdoor Recreation > Camping & Hiking > Camping Cookware & Dinnerware: Camping Bowls; Camping Cookware Sets; Camping Cups; Camping Kettles; Camping Plates; Camping Pots; Camping Utensils
zh-CN: 体育用品 > 户外休闲 > 野营与远足 > 野营炊具与餐具: 露营碗; 露营炊具套装; 野营杯; 露营水壶; 野营板; 野营锅; 野营炊具
lt-LT: Sporto prekės > Poilsis lauke > Stovyklavimas ir žygiai > Stovyklavimo indai: Stovyklavimo dubenėliai; Kempingo virtuvės reikmenų rinkiniai; Stovyklavimo puodeliai; Kempingo virduliai; Stovyklavimo lėkštės; Stovyklavimo puodai; Stovyklavimo reikmenys
ro-RO: Articole sportive > Recreere în aer liber > Camping și drumeții > Vase de gătit și veselă pentru camping: Boluri pentru camping; Seturi de vase pentru camping; Pahare pentru camping; Fierbătoare pentru camping; Farfurii pentru camping; Oale pentru camping; Ustensile pentru camping
pt-BR: Artigos esportivos > Atividades ao ar livre > Acampamento e caminhada > Panelas e louça para camping: Tigelas de acampamento; Conjuntos de panelas de acampamento; Copos para acampamento; Chaleiras de acampamento; Pratos para acampamento; Panelas para acampamento; Utensílios para acampamento
de: Sportartikel > Outdoor-Aktivitäten > Camping & Wandern > Camping-Töpfe & -Geschirr: Campingschüsseln; Camping-Kochsets; Campingbecher; Camping-Wasserkessel; Campingteller; Campingtöpfe; Campingutensilien
tr: Spor Malzemeleri > Açık Hava Etkinlikleri > Kampçılık ve Doğa Yürüyüşü > Kamp Pişirme Gereçleri ve Yemek Takımları: Kamp kaseleri; Kamp tencere setleri; Kamp Bardakları; Kamp çaydanlıkları; Kamp Tabakları; Kamp Tencereleri; Kamp Gereçleri
th: อุปกรณ์กีฬา > สันทนาการกลางแจ้ง > การตั้งแคมป์และเดินเขา > อุปกรณ์ทำอาหารและบนโต๊ะอาหารสำหรับการตั้งแคมป์: ชามแคมป์ปิ้ง; ชุดเครื่องครัวแคมป์ปิ้ง; ถ้วยแคมป์ปิ้ง; กาต้มน้ำแคมป์ปิ้ง; จานแคมป์ปิ้ง; หม้อแคมป์ปิ้ง; เครื่องใช้ในครัวสำหรับแคมป์ปิ้ง
sv: Sportartiklar > Utomhusaktiviteter > Camping, vandring och backpacking > Kokkärl och bestick för camping: Campingskålar; Kokkärlsset för camping; Campingkoppar; Campingkittlar; Campingtallrikar; Campingkastruller; Campingredskap
fi: Urheilutarvikkeet > Ulkoharrasteet > Retkeily ja vaellus > Retkikeittimet ja -astiat: Retkikulhot; Retkikeittoastiasetit; Retkikupit; Retkipannut; Retkilautaset; Retkikattilat; Retkiaterimet
ja: スポーツ用品 > 屋外レクリエーション > キャンプ ・ハイキング > キャンプ用調理器具・食器類: キャンプ用ボウル; キャンプ用クッカーセット; キャンプ用カップ; キャンプ用ケトル; キャンプ用プレート; キャンプ用ポット; キャンプ用食器
hr-HR: Sportska oprema > Rekreacija na otvorenom > Kampiranje i planinarenje > Posuđe za kuhanje i jelo za kampiranje: Zdjele za kampiranje; Kompleti posuđa za kuhanje za kampiranje; Šalice za kampiranje; Kuhala za kampiranje; Tanjuri za kampiranje; Lonci za kampiranje; Pribor za kampiranje
sk-SK: Športový tovar > Exteriérové rekreakčné športy > Kempovanie a turistika > Kempingový riad a potreby na stolovanie: Kempingové nádoby; Sady kempingového riadu; Kempingové poháre; Kempingové kanvice; Kempingové taniere; Kempingové hrnce; Kempingové potreby
hu: Sportszerek > Szabadtéri kikapcsolódás > Kemping és túrázás > Kempingedények és -étkészletek: Kempingtálak; Kemping edénykészletek; Kempingpoharak; Kempingkannák; Kempingtányérok; Kempingfazekak; Kemping-evőeszközök